臺灣花蓮地方法院刑事判決　　　　　　　 95年度易字第425號
公　訴　人　臺灣花蓮地方法院檢察署檢察官
被　　　告　甲○○
上列被告因竊盜等案件，經檢察官提起公訴（95年度偵字第5139
、5861號）及追加起訴（95年度偵字第6058號），本院判決如下
：
    主  文
甲○○意圖為自己不法之所有，以詐術使人將本人之物交付未遂
，累犯，處有期徒刑肆月；又傷害人之身體，累犯，處有期徒刑
拾月；又竊盜，累犯，處有期徒刑參月。應執行有期徒刑壹年肆
月。
    事  實
一、甲○○曾因妨害自由案件，經本院判處有期徒刑 4月確定，
    復因強盜案件，經本院判處有期徒刑3年4月，後因撤回上訴
    確定，二案並接續執行，甫於民國94年11月19日縮刑期滿執
    行完畢。其仍不知悔改，復為下列犯行：
    (一)甲○○明知車號 JD-7122號自小貨車車主丙○○並未委託
      其出售該車，竟意圖為自己不法之所有，先於民國95年 6
      月中旬，在花蓮縣吉安鄉○○路○段158巷35號前，向魏文
      洲佯稱該車車主同意以新台幣（下同） 3萬元出售該車，
      魏文洲要求分期付款，甲○○不肯，故未成交，數日後，
      甲○○又以電話向魏文洲佯稱：車主同意分二期付款云云
      ，復多次以電話要求魏文洲將該車拖走，並交付價金，致
      使魏文洲陷於錯誤，遂於95年7月3月下午 4時許，乃委請
      朋友至上址將該車拖吊至魏文洲位於花蓮縣吉安鄉仁安村
      海濱 149號之修車廠，而利用不知情之魏文洲竊得該車，
      甲○○並於同日晚上 7時許，至魏文洲上開修車廠，要求
      魏文洲要求交付價金，魏文洲以迨翌日車主簽署讓渡書後
      再支付為由婉拒。丙○○於翌日上午 6時許，發現該車遭
      竊，乃報警處理，適魏文洲亦於同日上午11時許，在該車
      上發現丙○○之名片，遂打電話連絡丙○○，始知悉甲○
      ○並未得到丙○○之同意出售該車，遂將該車小貨車交還
      丙○○，甲○○因而詐欺取財未遂。
    (二)甲○○因清理曾祥富父母之豬舍及購買車輛乙事與曾祥富
      之父母略有糾紛，竟心生不滿，於95年8月10日晚上7時許
      ，在花蓮縣吉安鄉○○○○街 156巷化仁國小旁，見曾祥富
      獨自一人行經該處，竟基於傷害人之身體之犯意，持木棍
      （未扣案）毆打曾祥富，致曾祥富受有頂部頭皮多處裂傷
      （共計10.5公分）、臉部前額及右眉部裂傷（共計5.5 公
      分）、左側眼球鈍挫傷等傷害。
    (三)甲○○另意圖為自己不法所有，於95年11月 8日上午11時
      45分許，在花蓮縣吉安鄉○○村○里 ○街31號前，竊取黃
      雪梅所有，交由其女黃玉萍使用之車號 RHU-382號輕型機
      車乙輛，得手後，將該車車頭鎖更換後騎用。嗣於95年11
      月11日晚上 11時許，其騎乘該車行經花蓮縣吉安鄉○○○
      街與東海10街198巷口時，經警攔檢而查獲。
二、案經曾祥富訴由花蓮縣警察局吉安分局報請台灣花蓮地方法
    院檢察署檢察官偵查起訴及追加起訴。
    理  由
一、訊據被告甲○○坦承上開二次竊盜及詐欺取財未遂之犯行，
    惟矢口否認有傷害之犯行，辯稱：伊雖與告訴人曾祥富之父
    母有債務糾紛，但不會因此毆打告訴人，告訴人應該是之前
    曾經見過伊，且聽從父母的話，才會因此指認伊等語。經查
    ：
    (一)被告有為上開竊盜及詐欺取財未遂之事實，除據被告於本
      院坦承不諱，並據證人丙○○、魏文洲、黃玉萍於警詢中
      證述綦詳（被告於言詞辯論終結前，均未爭執上開證人於
      警詢中所言之證據能力，本院審酌該言詞陳述作成之情況
      ，均認為適當，故依刑事訴訟法第159條之5第 1項之規定
      ，上開證人於警詢中之陳述均有證據能力），復有車籍作
      業系統-查詢認可資料 2張、車號JD-7122號自小貨車失竊
      四聯單影本、贓證物品認領保管單、車輛竊盜、車牌失竊
      資料個別查詢報表-查詢車輛認可資料各1張附卷可參。是
      被告之自白與事實相符，此部分犯行，已堪認定。
    (二)被告所為上開傷害之事實，業據證人曾祥富於偵查及本院
      審理時證述綦詳。被告雖辯稱：曾祥富係聽從父母的話而
      指認被告云云。然曾祥富為中度智障之人，有其庭呈之殘
      障手冊為憑，其於本院作證時就檢察官及被告詰問之問題
      ，雖能理解其意，並為回答，但徵其回答問題之狀況及表
      情，可知其智能確較一般人為低，若欲配合他人捏造事實
      ，實有相當之困難度，而其於本院明確指認被告即為當時
      在學校持木棍毆打其頭部之人，所述情節與其於偵查中所
      述內容相符，復與卷附診斷證明書所載傷勢一致，而其所
      言在警局指認被告之情形，亦與證人張素蓮於偵查及本院
      所證述曾祥富在警局指證犯嫌之情節相符。足證證人曾祥
      富、張素蓮所言應為真實。此外，復有刑案現場測繪圖 1
      張及照片 8張在卷足稽。被告所辯，顯係卸責之詞，不足
      採信。本件事證明確，被告此部分之犯行，亦堪認定。
二、核被告所為犯罪事實(一)部分，係犯刑法第339條第 3項、第1
    項詐欺取財未遂罪、同法第320條第1項竊盜罪。被告利用不
    知情之魏文洲竊取車輛，為間接正犯。核被告所為犯罪事實
    (二)部分，係犯刑法第277條第1項傷害罪。核被告所為犯罪事
    實(三)部分，係犯刑法第320條第1項竊盜罪。又其所為犯罪事
    實(一)部分，係在詐欺取財之單一犯意下所為施用詐術之行為
    ，而同時利用不知情之魏文洲竊取他人車輛，惟因魏文洲通
    知車主致詐欺取財未遂，應依刑法第55條想像競合犯之規定
    ，從一重之詐欺取財未遂罪處斷【參見刑法第55條之修正說
    明、許玉秀大法官所著「一罪與數罪的理論與實踐(六)」一文
    （見台灣本土法學雜誌第67期）及最高法院法官花滿堂所著
    「牽連犯、連續犯廢除後之適用問題」（見最高法院學術研
    究會叢書(十二)刑法修正後之適用問題）】。被告雖施用詐術，
    但未詐得財物，為未遂犯，爰依刑法第25條第 2項減輕其刑
    。再其所犯上開三罪間，犯意各別，行為互殊，應分論併罰
    。被告有上開事實欄所載之犯罪科刑及執行情形，有台灣高
    等法院被告前案紀錄表在卷可查，被告於 5年內故意再犯本
    件均有期徒刑以上之三罪，皆為累犯，應依刑法第47條第 1
    項規定，各加重其刑，並就詐欺取財未遂部分，先加後減之
    。爰審酌被告有事實欄所載之前科紀錄，素行不良，其犯罪
    之動機、手段、竊得財物之價值、告訴人血流滿面、傷勢非
    輕，可見其下手之重，及犯後坦承部分犯行、否認部分犯行
    之態度等一切情狀，各量處如主文所示之刑，並定其應執行
    之刑，以資懲儆。至扣案之鑰匙 2支，被告否認係供行竊機
    車所用，而係竊得後更換車頭鎖以供騎用，故非犯罪所用之
    物，自不得宣告沒收。
據上論斷，應依刑事訴訟法第299條第1項前段，刑法第339條第1
項、第3項、第320條第1項、第277條第1項、第55條、第25條第2
項、第47條第1項、第51條第5款，刑法施行法第1條之1，判決如
主文。
本案經檢察官乙○○到庭執行職務。
中　　華　　民　　國　　96　　年　　4 　　月　　17　　日
                        臺灣花蓮地方法院刑事第一庭
                            審判長法  官  張 健 河
                                  法  官  吳 韻 馨
                             　　 法  官  李 世 華
上列正本證明與原本無異。
如對本判決不服，應於送達後10日內，向本院提出上訴狀（應抄
附繕本）告訴人或被害人如對於本判決不服者，應具備理由請求
檢察官上訴，其上訴期間之計算係以檢察官收受判決正本之日期
為準。
                                  書記官
中　　華　　民　　國　　96　　年　　4 　　月　　18　　日
附錄本判決論罪之法律條文：
中華民國刑法第339條第1項：
(普通詐欺罪)
意圖為自己或第三人不法之所有，以詐術使人將本人或第三人之
物交付者，處五年以下有期徒刑、拘役或科或併科一千元以下罰
金。
以前項方法得財產上不法之利益或使第三人得之者，亦同。
前二項之未遂犯罰之。
中華民國刑法第320條第1項：
(普通竊盜罪、竊佔罪)
意圖為自己或第三人不法之所有，而竊取他人之動產者，為竊盜
罪，處五年以下有期徒刑、拘役或五百元以下罰金。
中華民國刑法第277條第1項：
(普通傷害罪)
傷害人之身體或健康者，處三年以下有期徒刑、拘役或一千元以
下罰金。
